---
title: "cleandata"
output: html_document
date: '2022-11-06'
---

1. Apertura de la base de datos

```{r}
library(rio)
library(htmltab)
```


#Variable dependiente: Índice de Democracia

```{r}
democracia ="https://github.com/ximenafuenzalida/Proyecto/raw/main/democracia.csv"
datadem=import(democracia)
```

#Variable independiente 1 : Índice de Desarrollo Humano

```{r}
idh = "https://github.com/ximenafuenzalida/Proyecto/blob/main/idh.xlsx?raw=true"
dataidh=import(idh)
```


#Variable independiente 2: Brecha de género

```{r}
genero = "https://github.com/ximenafuenzalida/Proyecto/raw/main/alfabetizacion.csv"
datagen=import(genero)
```



#Variable independiente 3: Alfabetización

```{r}
alfabetización="https://github.com/ximenafuenzalida/Proyecto/raw/main/alfabetizacion.csv"
datalit=import(alfabetización)
```


2. Limpieza de datos 


#Variable dependiente: Índice de Democracia

```{r}
datadem=datadem[,c(3,5)]
names(datadem)= c("pais","democracia")
```

```{r}
row.names(datadem)= NULL
str(datadem)
datadem$democracia=as.numeric(datadem$democracia)
```

```{r}
library(stringr)
str_remove_all (datadem$pais," ")

```

```{r}
pais =c(" ")
gsub("\ s","",datadem$pais) 
```

```{r}
library(stringr)
datadem$pais <- str_trim(datadem$pais, side = "both")
str(datadem)
```




#Variable independiente 1 : Índice de Desarrollo Humano

```{r}
dataidh=dataidh[,c(2,3)]
names(dataidh)= c("pais","idh")
```

```{r}
head(dataidh,10)
tail(dataidh, 10)
dataidh= dataidh[-c(1:7,202:276),]
```

```{r}
row.names(dataidh)= NULL
dataidh= dataidh[-c(67,117,162),]
```

```{r}
row.names(dataidh)= NULL
str(dataidh)
dataidh$idh=as.numeric(dataidh$idh)
```




#Variable independiente 2: Brecha de género


```{r}
datagen=datagen[,c(1,2)]
names(datagen)= c("pais","genero")
```

```{r}
head(datagen,10)
```

```{r}
str(datagen)
datagen$genero=as.numeric(datagen$genero)
```


#Variable independiente 3: Alfabetización

```{r}
datalit=datalit[,c(1,2)]
names(datalit)= c("pais","alfabetizacion")
```

```{r}
str(datalit)
datalit$alfabetizacion=as.numeric(datalit$alfabetizacion)
```

3. Integración de datos


```{r}
merge1 = merge(x = datagen, y = datalit, all.x = TRUE)
by= "pais"
```


```{r}
commonID= intersect(merge1$pais,dataidh$pais) 
dataidh[!dataidh$pais %in% commonID,]
```
```{r}
dataidh[4,1]= "Hong Kong"
dataidh[20,1]= "Korea"
dataidh[32,1]= "Turkey"
dataidh[51,1]= "Darussalam"
dataidh[52,1]= "Russia"
dataidh[77,1]= "Iran"
dataidh[82,1]= "Moldova"
dataidh[107,1]= "Palestine"
dataidh[116,1]= "Vietnam"
dataidh[120,1]= "Bolivia"
dataidh[122,1]= "Venezuela"
dataidh[136,1]= "Micronesia"
dataidh[142,1]= "Laos"
dataidh[143,1]= "East Timor"
dataidh[146,1]= "Eswatini"
dataidh[152,1]= "Syria"
dataidh[161,1]= "Ivory Coast"
dataidh[155,1]= " Republic of the Congo"
dataidh[163,1]= "Tanzania"
dataidh[161,1]= "Democratic Republic of the Congo"
```

```{r}
merge2 = merge(x = dataidh, y = merge1, all.x = TRUE)
by= "pais"
```


```{r}
datafinal=merge(datadem,merge2,all.x = TRUE)
str(datafinal)
```



```{r}
datafinal <- datafinal[complete.cases(datafinal), ]
row.names(datafinal)= NULL
```

```{r}
library(rio)
export(datafinal,"datafinal.csv")
```

